臺灣士林地方法院交通事件裁定　　　　 96年度交聲字第300號
原處分機關　臺北市交通事件裁決所
異　議　人
即受處分人　甲○○
上列受處分人因違反道路交通管理處罰條例案件，對於臺北市交
通事件裁決所於民國96年3 月21日所為裁決（北市裁二字第裁22
-AIJ201924號），聲明異議，本院裁定如下：
    主  文
異議駁回。
    理  由
一原處分意旨略以：異議人即受處分人甲○○於民國96年1 月27
  日18時30分，將所駕駛之365-CY號營業小客車，在公共汽車招
  呼站10公尺內之台北市○○路11號（東往西方向）臨時停車，
  因認異議人有「公共汽車招呼站10公尺內臨時停車」之違規行
  為，而於96年3 月21日以北市裁二字第裁22-AIJ201924號裁決
  書，依道路交通管理處罰條例第55條第2 款規定，裁處罰鍰新
  臺幣600 元。
二異議意旨略以：異議人於前揭時間，駕駛365-CY號營業小客車
  行經臺北市○○路時，因有客人招車，故臨時停車在該處，惟
  異議人係停在「公車停靠區」標線3 公尺外，交通局既然在公
  車站牌旁劃設「公車停靠區」，自表示停在「公車停靠區」外
  之地點並不違規，況員警舉發地之「公車停靠區」外1 公尺處
  ，亦劃設有停車位，顯見「公車停靠區」外即可停車，且台北
  市劃設公車停車格都沒有距公車站牌10公尺，為此聲明異議。
三按道路交通安全規則第111 條第1 項第2 款規定：公共汽車招
  呼站10公尺內不得臨時停車；汽車駕駛人在公共汽車招呼站10
  公尺內臨時停車者，處汽車駕駛人新臺幣300 元以上600 元以
  下罰鍰，道路交通管理處罰條例第55條第2 款定有明文。而汽
  車違反前開規定，處汽車駕駛人新臺幣600 元，違反道路交通
  管理事件統一裁罰基準及處理細則定有明文。
四查據證人即舉發之警員乙○○於本院證稱：台北市○○路11號
  附近之公共汽車招呼站，劃設有「公車停靠區」，在「公車停
  靠區」內公車站牌密佈，異議人於96年1 月27日18時30分，雖
  未將所駕駛之365-CY號營業小客車停在所劃設「公車停靠區」
  內，但其停車之位置距離公共汽車站牌10公尺內等語，再參酌
  證人乙○○所提，為異議人所是認之上開路段照片，可徵該路
  段所劃設「公車停靠區」內公車站牌密佈，亦有公車站牌緊臨
  所劃設之「公車停靠區」標線邊緣，是在所劃設之「公車停靠
  區」外，並非即距離公共汽車招呼站10公尺外，應可認定。再
  據異議人自承：伊當時停車之位置在「公車停靠區」外約3公
  尺，停靠區內都是公共汽車之站牌等語，足徵異議人係將其車
  停在「公車停靠區」外3 公尺，而依警員乙○○所提其實地丈
  量距離「公車停靠區」3 公尺處之照片，足認該處顯在公共汽
  車站牌10公尺內，是異議人確在公共汽車招呼站10公尺內臨時
  停車，應甚灼然。
五異議人雖辯稱：交通局在距「公車停靠區」1 公尺內劃設有停
  車格，表示只有「公車停靠區」內不得停車云云，並提出緊臨
  「公車停靠區」劃設停車格之照片影本為憑，然查公共汽車招
  呼站10公尺內不得臨時停車，此為一般之規定，倘交通主管機
  關在該範圍內劃設停車格，該處即例外得停車，若無停車格之
  劃設，自應依前開規定不得在公共汽車招呼站10公尺內臨時停
  車，異議人上開所辯顯無足採。至異議人請求行文台北市政府
  交通局，以證其前開答辯可採云云，本院認本件事證已明，核
  無調查之必要，附此敘明。
六綜據上述，堪認異議人確有原處分機關認定之違規情事，原處
  分機關援引上開道路交通管理處罰條例之規定，審酌異議人違
  規行為之具體情節，而依違反道路交通管理事件統一裁罰基準
  及處理細則裁處如前所述之罰鍰，核無不當。異議人之異議無
  理由，應予駁回。
七據上論斷，應依道路交通案件處理辦法第19條，裁定如主文。
中　　華　　民　　國　　96　　年　　10　　月　　31　　日
                  交通法庭    法  官      江翠萍
以上正本證明與原本無異。
如不服本裁定應於送達後5 日內向本院提出抗告狀。
                              書記官      陳慧玲
中　　華　　民　　國　　96　　年　　11　　月　　2 　　日
